臺灣桃園地方法院刑事判決　　　　　　　　　　　　九十二年度易緝字第一四一號
　　公　訴　人　臺灣桃園地方法院檢察署檢察官
　　被　　　告　甲○○
右列被告因竊盜案件，經檢察官提起公訴（九十一年度偵字第一０四一七號），及移
    主  文
甲○○連續攜帶兇器竊盜，累犯，處有期徒刑拾月。
扣案之水果刀壹把沒收。
    事  實
一、甲○○前於民國七十九年間因竊盜案件，經臺灣臺中地方法院分別以七十九年度
    訴字第一三一七號判處有期徒刑八月，以八十年度易字第一八八號判處罰有期徒
    刑五月，而先後於八十年四月十六日、八十年九月四日執行完畢；又於八十二年
    間因竊盜案件，經臺灣臺北地方法院以八十三年度易字第二七二號判處有期徒刑
    三月，於八十三年六月十三日執行完畢；復於八十六年間因竊盜案件，經臺灣板
    橋地方法院以八十六年度易緝字第二三四號判處有期徒刑五月，於八十七年十二
    月二十四日執行完畢；再於八十九年間因竊盜案件經本院判處有期徒刑七月確定
    ，於九十年十一月二十九日執行完畢。詎猶不知悔改，基於意圖為自己不法所有
    之概括犯意，先於九十一年五月三十日十三時許，在桃園縣八德市○○路一○五
    巷二十一號前，見車牌號碼ＶＬＭ－四二九號機車（陳秀美所有，供乙○○使用
    ）之鑰匙未取下，遂以該鑰匙發動機車而竊取之，得手後供已代步之用。嗣於九
    十一年六月三日十三時四十分許，在桃園縣中壢市○○路榮和市場十五號公園旁
    為警查獲。復於九十一年十月十七日五時十五分許，攜帶其所有客觀上足對人之
    生命、身體構成威脅，具危險性之水果刀一把，至桃園縣龍潭鄉○○路○段五五
    六號學府便當食品股份有限公司，見該公司所有，停放於該處無人居住之倉庫內
    之車牌號碼ＫＦ－八０六二號自小客車車門未上鎖且鑰匙未取下，即開啟該車車
    門並以其上鑰匙發動該車而竊取之，適甲○○駕駛前開車輛甫起步欲駛離該倉庫
    之際，旋為丙○○發覺有異而報警查獲，並扣得甲○○所有供犯罪之水果刀一把
    。
二、案經桃園縣警察局中壢分局及丙○○訴由桃園縣警察局平鎮分局報請臺灣桃園地
    方法院檢察署檢察官偵查起訴。
    理  由
一、右揭犯罪事實業據被告於警詢、檢察官偵查中及本院審理時坦承不諱，核與被害
    人乙○○於警詢中指述、證人丙○○於本院審理時證述之情節相符，復有車籍作
    業系統查詢認可資料、車料竊盜、車牌失竊資料個別查詢報表、贓物認領單、贓
    物領據各一紙、照片五幀在卷可稽，足見被告之自白與事實相符，應堪採信。本
    件事證明確，被告犯行堪予認定。
二、按刑法第三百二十一條第一項第三款之攜帶兇器竊盜罪，係以行為人攜帶兇器竊
    盜為其加重條件，此所謂兇器，其種類並無限制，凡客觀上足對人之生命、身體
    、安全構成威脅，具有危險性之兇器均屬之，且祇須行竊時攜帶此種具有危險性
    之兇器為已足，並不以攜帶之初有行兇之意圖為必要，最高法院七十九年臺上字
    第五二五三號判例意旨可資參照。查被告於九十一年十月十七日五時十五分許，
    至桃園縣龍潭鄉○○路○段五五六號學府便當食品股份有限公司竊取車牌號碼Ｋ
    Ｆ－八０六二號自小客車時，確有攜帶水果刀一把，而該水果刀約十五公分長，
    刀刃部分係鋼鐵材質，約長八公分等情，業據被告於本院審理供陳明確，並有被
    告所繪之圖樣一紙在卷可稽，是核被告此部分所為，係犯刑法第三百二十一條第
    一項第三款之攜帶兇器加重竊盜罪；而被告竊取車牌號碼ＶＬＭ－四二九號機車
    之所為，係犯刑法第三百二十條第一項之普通竊盜罪。被告前後二次竊盜行為，
    時間緊接，犯罪構成要件相同，顯係出於概括之犯意為之，為連續犯，應依刑法
    第五十六條之規定，論以較重刑法第三百二十一條第一項第三款之加重竊盜罪，
    並加重其刑。又移送併辦部分（即被告九十一年十月十七日之竊盜犯行）雖未經
    檢察官起訴，惟其與起訴之犯罪事實具有連續犯之裁判上一罪關係，應為起訴效
    力所及，本院自應一併審判。末查，被告於八十六年間因竊盜案件，經臺灣板橋
    地方法院以八十六年度易緝字第二三四號判處有期徒刑五月，於八十七年十二月
    二十四日執行完畢，又於八十九年間因竊盜案件經本院判處有期徒刑七月確定，
    於九十年十一月二十九日執行完畢，有臺灣高等法院被告全國前案紀錄表一份在
    卷可按，其於五年內再犯本案有期徒刑以上之罪，為累犯，應依法加重其刑，並
    依法遞加之。爰審酌被告前有多次竊盜前科，素行不佳，動輒任意竊取他人財物
    ，實無足取，併其智識程度、犯罪手段、所生損害，及犯罪後坦承犯行，態度尚
    佳等一切情狀，量處如主文所示之刑，以資懲儆。至扣案之水果刀一把，係被告
    所有供其犯罪所用之物，業據被告供陳明確，爰依刑法第三十八條第一項第二款
    之規定宣告沒收。
據上論斷，依刑事訴訟法第二百九十九條第一項前段，刑法第五十六條、第三百二十
條第一項、第三百二十一條第一項第三款、第四十七條、第三十八條第一項第二款，
判決如主文。
本案經檢察官郭靜文到庭執行職務。
中      華      民      國    九十三    年      一      月     十九     日
                                  臺灣桃園地方法院刑事第九庭
                                      法  官  何燕蓉
右正本證明與原本無異。
如不服本判決，應於判決送達後十日內，向本院提出上訴狀。
                                      書記官  陳韻如
中      華      民      國    九十三    年      一      月     十九     日
附錄本案論罪科刑法條全文：
中華民國刑法第三百二十條
(普通竊盜罪、竊佔罪)
意圖為自己或第三人不法之所有，而竊取他人之動產者，為竊盜罪，處五
年以下有期徒刑、拘役或五百元以下罰金。
意圖為自己或第三人不法之利益，而竊佔他人之不動產者，依前項之規定
處斷。
前二項之未遂犯罰之。
中華民國刑法第三百二十一條
犯竊盜罪而有左列情形之一者，處六月以上、五年以下有期徒刑：
一  於夜間侵入住宅或有人居住之建築物、船艦或隱匿其內而犯之者。
二  毀越門扇、牆垣或其他安全設備而犯之者。
三  攜帶兇器而犯之者。
四  結夥三人以上而犯之者。
五  乘火災、水災或其他災害之際而犯之者。
六  在車站或埠頭而犯之者。
前項之未遂犯罰之。
